臺灣臺東地方法院刑事判決
110年度交易字第41號
公  訴  人  臺灣臺東地方檢察署檢察官
被      告  陳品蓁


上列被告因過失傷害案件，經檢察官提起公訴（110年度調偵字
第80號）後，被告於本院審理中為有罪之陳述，經檢察官聲請改
依協商程序而為判決，本院予以同意，判決如下：
    主  文
陳品蓁犯過失傷害罪，處拘役伍拾日，如易科罰金，以新臺幣壹
仟元折算壹日。緩刑貳年。
    事實及理由
一、本案犯罪事實、證據及應適用之法條，除犯罪事實欄第9行
    「因閃煞不及撞擊陳品蓁所駕駛之上開車輛」更正為「閃煞
    不及」；證據部分補充「被告陳品蓁於本院準備程序時之自
    白」外，餘均引用如附件起訴書之記載。
二、本件經檢察官與被告於審判外達成協商之合意，且被告認罪
    ，其合意內容為：被告就臺灣臺東地方檢察署（下稱臺東地
    檢署）110年度調偵字第80號起訴書犯罪事實所為，係犯刑
    法第284條前段之過失傷害罪，被告認罪，願受如主文所示
    之刑之宣告。經查，上開協商合意並無刑事訴訟法第455條
    之4第1項所列情形之一，檢察官聲請改依協商程序而為判決
    ，本院爰不經言詞辯論，於協商合意範圍內為協商判決。
三、附記事項：
　　被告前未曾受有期徒刑以上刑之宣告，有臺灣高等法院被告
    前案紀錄表1份在卷可稽，本院認經此偵、審程序及科刑宣
    告後，當知所警惕，無再犯之虞，所宣告之刑以暫不執行為
    適當，依刑法第74條第1項第1款規定，併予緩刑諭知，以啟
    自新。
四、協商判決除有刑事訴訟法第455條之4第1項第1款於本訊問程
    序終結前，被告撤銷協商合意或檢察官撤回協商聲請者；第
    2款被告協商之意思非出於自由意志者；第4款被告所犯之罪
    非第455條之2第1項所定得以協商判決者；第6款被告有其他
    較重之裁判上一罪之犯罪事實者；第7款法院認應諭知免刑
    或免訴、不受理者情形之一，及違反同條第2項「法院應於
    協商合意範圍內為判決；法院為協商判決所科之刑，以宣告
    緩刑或2年以下有期徒刑、拘役或罰金為限」之規定者外，
    檢察官與被告均不得上訴。如有前述得上訴之情形，得自收
    受判決送達之翌日起20日內，向本院提出上訴書狀，上訴於
    第二審法院，併予敘明。
據上論斷，應依刑事訴訟法第455條之2第1項、第455條之4第2項
、第455條之8、第454條第2項、第455條，刑法第284條前段、第
41條第1項前段、第74條第1項第1款，刑法施行法第1條之1第1項
，判決如主文。
本案經檢察官邱亦麟提起公訴、檢察官洪清秀到庭執行職務。
中　　華　　民　　國　　110 　年　　10　　月　　5 　　日
                  刑事第二庭  法  官  李承桓
以上正本係照原本作成。　　　　　　　　　
本判決不得上訴。
                              書記官  許惠棋
中　　華　　民　　國　　110 　年　　10　　月　　5 　　日
附錄本案論罪科刑依據法條全文：
中華民國刑法第284條
因過失傷害人者，處 1 年以下有期徒刑、拘役或 10 萬元以下
罰金；致重傷者，處 3 年以下有期徒刑、拘役或 30 萬元以下
罰金。

附件：
臺灣臺東地方檢察署檢察官起訴書
                                     110年度調偵字第80號
　　被　　　告　陳品蓁　女　53歲（民國00年0月0日生）
                        住高雄市○○區○○路000○0號2樓
　　　　　　　　　　　　國民身分證統一編號：Z000000000號
上列被告因過失傷害案件，業經偵查終結，認應提起公訴，茲將
犯罪事實及證據並所犯法條分敘如下：
　　　　犯罪事實
一、陳品蓁於民國109年5月29日13時20分許，駕駛車牌號碼000-
    0000號自用小客貨車，沿臺東縣臺東市中華路1段由南往北
    方向行駛，行經該路段與719巷交岔路口處時，本應注意由
    快車道變換至慢車道時，應充分注意右右方慢車道來車，讓
    直行車先行，而依當時天候陰、日間自然光線、柏油路面乾
    燥無缺陷、視距良好無障礙物，並無不能注意之情事，竟貿
    然向右行駛變換至外側慢車道，適方芓媛騎乘車牌號碼000-
    0000號普通重型機車在陳品蓁同向右後方之慢車道行駛，亦
    疏未注意車前狀況，因閃煞不及撞擊陳品蓁所駕駛之上開車
    輛，導致方芓媛人車倒地，並因此受有頭皮撕裂傷（約2X0.
    2公分）等傷害。
二、案經方芓媛訴由臺東縣警察局臺東分局報告偵辦。
　　　　證據並所犯法條
一、證據清單及待證事實：
編號 證據清單　　 待證事實　　　 ㈠ 被告陳品蓁於警詢及偵查中之自白 坦承有於上開時、地，向右行駛變換至慢車道之事實。 ㈡ 證人即告訴人方芓媛於警詢及偵查中具結之證述 證明全部犯罪事實。　　　　　 ㈢ 道路交通事故現場圖、調查報告表（一）（二）各1份及臺東縣警察局臺東分局交通分隊道路交通事故照片20張 證明車禍現場及車損狀況之事實。 ㈣ 臺東馬偕紀念醫院甲種診斷證明書1份 證明告訴人受有上開傷勢之事實。 ㈤ 交通部公路總區臺北區監理所110年4月26日北監花東鑑字第1100051261號函附鑑定意見書1份 證明被告駕駛上開車輛，於上開時、地，由快車道變換至慢車道時，未充分注意右後方慢車道來車，且未讓直行車先行，為肇事主因之事實。 
二、核被告所為，係犯刑法第284條前段之過失傷害罪嫌。
三、依刑事訴訟法第251條第1項提起公訴。
　　此　致
臺灣臺東地方法院
中　　華　　民　　國　 110　　年　　5 　　月　　6 　　日
　　　　　　　　　　　　　　　檢　察　官　邱亦麟
本件正本證明與原本無異
中　　華　　民　　國　 110　　年　　5 　　月　　12　　日
                              書  記  官  王筱婷
附錄本案所犯法條全文
中華民國刑法第284條
因過失傷害人者，處 1 年以下有期徒刑、拘役或 10 萬元以下
罰金；致重傷者，處 3 年以下有期徒刑、拘役或 30 萬元以下
罰金。